# 信托计划是否可以计入权益

提问人：rickymost 时间：2023-05-09 10:24:26
陈老师您好！
甲公司为市属国有企业，与信托公司乙公司签订一项投资合同，乙公司发起设立集合资金信托计划，以信托计划项下的募集资金按本合同约定向甲公司进行永续债权投资。
1 、投资期限：期投资资金的投资期限包括初始投资期限和后续投资期限。每期投资资金的初始投资期限均为 2年，到期后甲公司可以选择续期（仅甲公司有权按照本条款约定选择是否续期），每 1 年为一个后续投资期限，续期的次数不受限制。甲公司在满足规定的全部要求下选择延续该期投资资金的投资期限的，乙公司不得拒绝。
2 、清偿顺序：甲公司（破产）清算时，在本合同项下债务的清偿顺序优先于甲公司对其股东的债务，劣后于甲公司的其他普通债务，与甲公司的其他永续/可续期类债务至少处于平等地位或同一受偿顺位。
3 、甲公司不得选择递延支付投资收益：（ 1 ）甲公司减少注册资本（包括甲公司做出关于减少注册资本的有效决议，但尚未实际减少）；（ 2 ）甲公司以任何方式向其普通股股东分红（包括但不限于支付红利或股息，下同）或缴纳利润（按规定上缴国有资本收益金除外）；（ 3 ）甲公司发生破产（包括自行申请破产或被其他主体申请/确定破产）或清算事项；（ 4 ）甲公司向其他永续/可续期金融工具/金融产品付息或归还本金。
4 、投资收益率：信托计划存续期内，各期投资资金的投资收益率最高不超过12%/年，即按照前述约定调升后的投资收益率超过12%/年的，则投资收益率按照12%/年计算，不再调升。
5 、重大风险时间：（ 1 ）未能清偿到期应付（或宽限期到期后应付）的债券本金或利息的；或发生任何情形导致甲公司的实际控制人不再为市国有资产监督管理委员会。发生被托管（接管）、减少注册资本金、分立、（被）申请停业整顿、申请解散、被撤销、（被）申请破产/和解/重整、重大资产划转或重组，重大影响乙方的偿债能力的、涉及重大法律纠纷、生产经营出现严重困难或法定代表人或主要负责人无法正常履行职责，且其他乙公司充分合理认为对甲公司的偿债能力产生重大影响的等可能影响债权安全的情况；信托计划存续期间，甲公司经审计的年度财务报告披露的代建项目资产余额低于当年度总资产比例的XX%；
（ 2 ）乙方合并财务报表口径的资产负债率超过75%，其中 [资产负债率=（总负债+其他权益工具）/总资产]；
（ 3 ）甲公司经审计的年度财务报告合并口径显示的有息债务增加额较上一年末超过XX亿元的；
（ 4 ）甲公司经审计的财务报告披露的应收账款和应收票据合计的账面坏账准备余额的总和超过XX亿元的；
（ 5 ）甲公司合并口径财务报表中的利润表披露的当年信用减值损失规模超过X亿元的；
（ 6 ）任一季度末财务报表披露的货币资金÷短期债务＞0.4。
重大风险时间该中介结构经与企业沟通及历史情况，认为均不会触发且可控。请教陈老师，该项合同约定是否满足永续债计入其他权益工具的条件。谢谢。

回答人：chenyiwei
1 、由于是“乙公司发起设立集合资金信托计划，以信托计划项下的募集资金按本合同约定向甲公司进行永续债权投资”，因此除了需关注永续债权投资合同的约定以外，还需要关注该信托计划的约定，考虑信托计划约定条款是否可能构成间接的现时义务。‘
2 、单就该《永续债权投资合同》约定而言，需关注：
（ 1 ）“甲公司发生破产（包括自行申请破产或被其他主体申请/确定破产）或清算事项”的发生概率，在预计存续期内是否极低，能否认定为保护性条款；
（ 2 ）此处所列各项“重大风险事件”的发生概率，在预计存续期内是否极低，能否认定为保护性条款。尤其是涉及财务指标的约定，由于财务指标受多方面因素综合影响，并非本企业可单方面自行控制。“该中介结构经与企业沟通及历史情况，认为均不会触发且可控”该结论是否可信是存疑的。
因此，大概率不能认定为发行方的权益工具。